臺灣臺中地方法院民事判決　　　　　　　95年度訴字第3273號
原　　　告　　大眾商業銀行股份有限公司
　　　　　　　　　　　　　及地.
法定代理人　　乙○○
訴訟代理人　　丙○○
　　　　　　　吳志豪
被　　　告　　速度機器貿易有限公司
兼法定代理人　甲○○
被　　　告　　丁○○
被　　　告　　戊○○
上列當事人間請求清償借款事件，原告向臺灣桃園地方法院聲請
對被告核發支付命令 (95年度促字第26364號)，嗣被告於法定期
間內聲明異議而視為起訴，經臺灣桃園地方法院 (95年度訴字第
1202號)、臺灣高等法院 (95年度抗字第1386號)裁定移轉管轄前
來，本院於民國96年2月8日言詞辯論終結，判決如下：
    主  文
被告應連帶給付原告新台幣壹佰零參萬貳仟柒佰玖拾捌元，及自
民國九十五年一月二十六日起至清償日止，按年息百分之十計算
之利息，暨自民國九十五年二月二十七日起至清償日止，其逾期
在六個月以內部份，按上開利率百分之十，逾期超過六個月部份
，按上開利率百分之二十計付違約金。
訴訟費用由被告連帶負擔。
    事實及理由
壹、程序部分：
    按訴狀送達後，原告不得將原訴變更或追加。但經被告同意
    或請求之基礎事實同一者，不在此限；又被告於訴之變更或
    追加無異議，而為本案之言詞辯論者，視為同意變更或追加
    ，民事訴訟法第255條第1項第1款、第2款、第2項定有明文
    。本件原告僅對連帶保證人即被告甲○○、丁○○、戊○○
    提起本件訴訟，嗣於民國95年11月28日追加借款人速度機器
    貿易有限公司（下稱速度公司）為被告，並基於消費借貸及
    連帶保證之法律關係請求被告連帶給付新台幣（下同）1,03
    2,798元，核其請求之基礎事實相同，且被告對於原告訴之
    追加，無異議而為本案之言詞辯論，揆諸前揭法律規定，原
    告此部分之追加洵屬合法，應允准許。
貳、實體部分：
一、原告主張被告速度公司於94年5月26日，邀同被告甲○○、
    丁○○、戊○○為連帶保證人，向原告借款150萬元整，借
    款期間自94年5月26日起至96年5月26日止，利率按年息百分
    之10固定計付，本息自借款日起按期攤還，期間如未按期攤
    還本息或違約時，即喪失期限之利益，視為全部到期，應立
    即清償全部借款，且逾期償還本息，除仍按約定利率計息外
    ，另按借款總餘額，自應償付日起，逾期在六個月以內部份
    按上開利率百分之十、逾期超過六個月部份按上開利率百分
    之二十加付違約金；詎被告速度公司自95年2月26日起即未
    再依約繳款，依雙方約定全部借款視為到期，惟經原告一再
    催討均置之不理，目前尚積欠如主文第1項所示之金額、利
    息及違約金；爰依消費借貸及連帶保證之法律關係提起本件
    訴訟，並聲明：如主文所示。
二、被告則辯稱，速度公司固於94年5月26日邀同其餘被告甲○○、丁○○、戊○○為連帶保證人，而向原告借款150萬元
    後，因未依約清償而喪失期限利益，迄積欠如主文第1項所
    示之金額、利息及違約金等情，然而，被告目前無力清償等
    語。並均聲明：原告之訴駁回，訴訟費用由原告負擔。
三、下列事項為兩造所不爭執，本院採為判決之基礎：
  (一)被告速度公司有在94年5月26日邀同被告甲○○、丁○○、
    戊○○三人為連帶保證人，向原告借款150萬元。
  (二)其後被告並未按期清償，目前尚積欠原告如主文第一項所示
    之金額、利息及違約金。
四、得心證之理由：
    按稱消費借貸者，謂當事人一方移轉金錢或其他代替物之所
    有權於他方，而約定他方以種類、品質、數量相同之物返還
    之契約；借用人應於約定期限內，返還與借用物種類、品質
    、數量相同之物，民法第474條第1項、第478條前段分別定
    有明文。再保證債務之所謂連帶，係指保證人與主債務人負
    同一債務，對於債權人各負全部給付之責任者而言，此就民
    法第272條第1項規定連帶債務之文義參照觀之甚明（最高法
    院45年台上字第1426號判例意旨參照）；而連帶債務之債權
    人，依同法第273條第1項規定，得對於債務人中之一人或數
    人或其全體，同時或先後請求全部或一部之給付。本件被告
    速度公司邀同其餘被告甲○○、丁○○、戊○○為連帶保證
    人而向原告借款150萬元，因未依約清償而喪失期限利益，
    迄尚積欠如主文第1項所示之金額、利息及違約金等情，為
    兩造所不爭執，堪認屬實。被告雖另辯稱其目前無力清償等
    語，縱認為屬實，仍無阻礙原告請求借款人及連帶保證人清
    償所欠借款之權利，是其所辯尚不足採。從而，原告依據兩
    造間之消費借貸及連帶保證契約之法律關係請求被告連帶給
    付如主文第1項所示之金額、利息及違約金，洵屬有據，應
    予准許。
參、訴訟費用負擔之依據：民事訴訟法第85條第2項。
中　　華　　民　　國　　96　　年　　2 　　月　　16　　日
                  民事第一庭    法　官　王永春
以上正本係照原本作成
如對本判決上訴，須於判決送達後20日內向本院提出上訴狀
中　　華　　民　　國　　96　　年　　2 　　月　　16　　日
                       　　　　 書記官　鄭淑英
